【裁判字號】    90,上易,966
【裁判日期】    900508
【裁判案由】    竊盜
【裁判全文】
臺灣高等法院刑事判決                              九十年度上易字第九六六號
    上  訴  人  臺灣新竹地方法院檢察署檢察官
    被      告  甲○○
右上訴人因被告竊盜案件，不服臺灣新竹地方法院八十九年度易字第一一九號，中華
民國九十年一月三十一日第一審判決（起訴案號：臺灣新竹地方法院檢察署八十八年
度偵字第八四三四號），提起上訴，本院判決如左：
    主  文
上訴駁回。
    理  由
一、本案經本院審理結果，認第一審判決對被告甲○○為無罪之諭知，核無不當，應
    予維持，並引用第一審判決書記載之證據及理由（如附件）。
二、檢察官上訴意旨略以：車牌號碼ＨＯＴ－三八六號機車係被害人乙○○於八十八
    年四月九日晚間八時許，在新竹縣湖口鄉○○路失竊之贓車，業據被害人乙○○
    之妻陳美足證述在卷，並有車輛竊盜查詢報表一紙附卷可稽，訊之被告甲○○對
    該機車之來源，於警訊中辯稱是羅銀宏騎至住處停放，然經當庭偵訊被告甲○○
    並命其與羅銀宏對質，則改口辯稱是綽號「阿浪」之男子騎去伊家，平日該部機
    車由伊與莊乾浪騎用云云，惟證人莊乾浪於八十八年四月九日至同月十五日因涉
    竊盜案羈押在台灣新竹看守所，自不可能為本件犯行，是被告前揭所辯，顯係卸
    責之詞，不足採信；再者，證人羅銀宏於偵查中證稱曾聽被告在五月初說過該機
    車是「阿浪」騎去，但未親眼目睹等語，則證人羅銀宏所述僅係傳聞事實，從而
    ，被告自始無法明確交代查獲贓車之來源，其於偵訊中復自白有騎乘贓車之行為
    ，本件縱無直接證據證明該機車係被告所竊取，其收受贓物之犯行，應堪認定等
    語。惟按按犯罪事實應依證據認定之，無證據不得推定其犯罪事實，刑事訴訟法
    第一百五十四條定有明文；又認定犯罪事實所憑之證據，雖不以直接證據為限，
    間接證據亦包括在內，然而無論直接或間接證據，其為訴訟上之證明，須於通常
    一般之人均不致有所懷疑，而得確信其為真實之程度者，始得據為有罪之認定，
    倘其證明尚未達到此一程度，而有合理之懷疑存在時，事實審法院在心證上無從
    為有罪之確信，自應為無罪之判決（參見最高法院七十六年度台上字第四九八六
    號判例意旨）；經查本案並無任何足以證明該機車係被告所竊取之直接或間接證
    據存在，且該機車雖係失竊之贓物，然持有贓物之可能原因甚多，竊盜後而持有
    贓物固屬之，其餘明知為贓物因收受、故買、寄藏而持有之情形亦所在多有，甚
    且在不知情之情形下而借用、買受亦為通常社會生活經驗中所常見，自不能僅憑
    持有贓車乙節即遽行推斷必有竊盜之犯行，本案自屬不能證明被告犯竊盜罪；至
    於被告有無收受贓物之犯行部分，並未經起訴，且贓物與竊盜並非同一事實，自
    非本案所得審判之範圍。綜上所述，檢察官之上訴，非有理由，應予駁回。據上
    論結，應依刑事訴訟法第三百七十三條、第三百六十八條，判決如主文。
本案經檢察官吳國南到庭執行職務。
中      華      民      國    九十      年      五      月      八      日
                                台灣高等法院刑事第二十三庭
                                    審判長法  官 黃 瑞 華
                                          法  官 雷 雯 華
                                          法  官 宋    祺
右正本證明與原本無異。
不得上訴。
                                          書記官 蔡 慧娟
中    華    民    國     九十     年      五       月       十四       日


司法院資訊處製作；財團法人民間司法改革基金會備份。
